臺灣士林地方法院刑事裁定
111年度聲字第261號
聲  請  人  臺灣士林地方檢察署檢察官
受  刑  人  林盛勛



上列聲請人因受刑人數罪併罰有二裁判以上，聲請定其應執行之
刑（111年度執聲字第156號），本院裁定如下： 
    主  文
林盛勛犯如附表所示各罪，應執行有期徒刑貳年。
    理  由
一、聲請意旨略以：受刑人林盛勛因竊盜等案件，先後經判決確
    定如附表所示之刑，應依刑法第53條、第51條第5款，定其
    應執行之刑，爰依刑事訴訟法第477條第1項聲請定其應執行
    刑等語。
二、按裁判確定前犯數罪者，併合處罰之。但有下列情形之一者
    ，不在此限：一、得易科罰金之罪與不得易科罰金之罪；前
    項但書情形，受刑人請求檢察官聲請定應執行刑者，依第51
    條規定定之；數罪併罰，分別宣告其罪之刑，宣告多數有期
    徒刑者，於各刑中之最長期以上，各刑合併之刑期以下，定
    其刑期。但不得逾30年，刑法第50條第1項第1款、第2項、
    第51條第5款分別定有明文。
三、經查：
㈠、受刑人林盛勛所犯如附表所示之罪，先後經本院判決處如附
    表所示之刑，並均經確定在案，且各罪均係於附表編號1所
    示判決確定日期（民國110年7月12日）前所為，且就上開各
    案犯罪事實最後判決之法院為本院，有各該刑事判決及臺灣
    高等法院被告前案紀錄表在卷可稽。茲聲請人依受刑人之請
    求向本院聲請就附表所示得易科罰金之罪與不得易科罰金之
    罪定其應執行之刑，此有受刑人所撰寫刑事聲請狀在卷足憑
    ，是聲請人向本院聲請就受刑人所犯如附表所示各罪合併定
    應執行刑，於法尚無不合，應予准許。
㈡、又受刑人所犯如附表編號3、4所示之罪，前經本院以110年度
    易字第540號判決應執行有期徒刑6月確定，有前揭刑事判決
    在卷可稽，是本院就附表所示各罪再為定應執行刑之裁判時
    ，應受前揭裁判所為定應執行內部界限之拘束，而應在上揭
    已定應執行刑加計附表編號1、2、5所示各罪宣告刑之總和
    （即有期徒刑2年4月）之範圍內定應執行刑。本院審酌受刑
    人犯如附表所示各罪均為普通竊盜罪或加重竊盜罪，犯罪類
    型、侵害法益相類，犯罪時間集中在109年8月至10月間、11
    0年3月至4月間，總體非難重複性高，並斟酌附表所示各罪
    之犯罪情節、各罪間關聯性、受刑人前因犯加重竊盜罪（共
    3罪）經本院以107年度聲字第1665號裁定應執行有期徒刑1
    年9月確定，嗣於108年5月14日縮刑期滿假釋出監、108年10
    月25日假釋付保護管束期滿未經撤銷後，再犯附表所示各罪
    等節所呈現受刑人對刑罰之反應力及矯正之必要性、受刑人
    對應執行刑之意見等總體情狀綜合判斷，爰就受刑人所犯附
    表所示各罪，量處如主文所示之刑。
㈢、至數罪併罰中之一罪，依刑法規定得易科罰金，若因與不得
    易科之他罪併合處罰結果而不得易科罰金時，原可易科部分
    所處之刑，自亦無庸為易科罰金折算標準之記載（司法院釋
    字第144號、第679號解釋意旨參照）。受刑人所犯如附表編
    號1、3、4所示之罪雖原得易科罰金，但因與不得易科罰金
    之附表編號2、5示所示之罪併合定刑處罰之結果，而不得易
    科罰金，自毋庸為易科罰金折算標準之記載，附此敘明。
四、依刑事訴訟法第477條第1項，刑法第50條第2項、第53條、
    第51條第5款，裁定如主文。 　　
中　　華　　民　　國　　111 　年　　3 　　月　　11　　日
                  刑事第二庭　　法  官  何松穎
以上正本證明與原本無異。
如不服本裁定應於送達後5日內向本院提出抗告狀。因疫情而遲
誤不變期間，得向法院聲請回復原狀。
                                書記官  蔡宜君
中　　華　　民　　國　　111 　年　　3 　　月　　14　　日
附表：
編    號  1 2 3 罪    名  踰越牆垣侵入住宅竊盜罪 侵入住宅竊盜罪 侵入住宅竊盜未遂罪 宣 告 刑  有期徒刑6月，如易科罰金，以新臺幣1千元折算1日 有期徒刑8月 有期徒刑5月，如易科罰金，以新臺幣壹仟元折算壹日 犯罪日期  109年8月30日 110年4月4日 109年10月9日 偵查（自訴）機關年度及案號  士林地檢110年度偵緝字第171號 士林地檢110年度偵字第8534號 士林地檢110年度偵字第1082號、第6533號、第11473號  最  後  事實審 法院 本院 本院 本院  案號 110年度審簡字第312號 110年度審易字第1168號 110年度易字第540號  判決日期 110年5月28日 110年11月12日 110年12月9日  確  定   判  決 法院 本院 本院 本院  案號 110年度審簡字第312號 110年度審易字第1168號 110年度易字第540號  判決確定日期 110年7月12日 110年12月21日 111年1月3日 備    註  士林地檢110年度執字第3780號 士林地檢111年度執字第512號 士林地檢111年度執字第550號 
編    號  4 5 （以下無） 罪    名  竊盜罪 侵入住宅竊盜罪  宣 告 刑  有期徒刑3月，如易科罰金，以新臺幣壹仟元折算壹日 有期徒刑8月  犯罪日期  110年3月9日 109年10月10日  偵查（自訴）機關年度及案號  士林地檢110年度偵字第1082號、第6533號、第11473號 士林地檢110年度偵字第1082號、第6533號、第11473號   最  後  事實審 法院 本院 本院   案號 110年度易字第540號 110年度易字第540號   判決日期 110年12月9日  110年12月9日   確  定   判  決 法院 本院 本院   案號 110年度易字第540號 110年度易字第540號   判決確定日期 111年1月3日  111年1月3日  備    註  士林地檢111年度執字第550號 士林地檢111年度執字第551號